---
documentclass: scrartcl
output:
   pdf_document:
     latex_engine: pdflatex
header-includes:
  - \usepackage{graphicx}
  - \usepackage[italian]{babel}
  - \usepackage[utf8]{inputenc}
  - \usepackage[T1]{fontenc}
  - \usepackage{microtype}
  - \usepackage{tgpagella}
  - \usepackage{fancyhdr}
  - \usepackage{lastpage}
  - \usepackage{booktabs}
  - \usepackage{array}
params:
  logo: NA
  title: NA
  description: NA
  content: NA
  data: NA
  info: NA
title: "`r params$title`"
---
\addtolength{\headheight}{0.8cm} <!--  make more space for the header -->
\pagestyle{fancyplain} <!-- use fancy for all pages except chapter start -->
`r paste0("\\lhead{\\includegraphics[height=0.8cm]{", params$logo, "}}")`
\rhead{} <!-- right empty -->
\renewcommand{\headrulewidth}{0pt} <!-- remove rule below header -->
\let\oldrule=\rule \renewcommand{\rule}[1]{\vspace{-25pt}\oldrule{\linewidth}}
\cfoot{\thepage\ di \pageref{LastPage}} <!-- page 1 of n pages -->

---
```{r libraries, include=FALSE}
library(comparat)
library(data.table)
library(magrittr)
```

```{r context, echo=FALSE, results = "asis"}
cat("**Descrizione:** ", params$description, "\n")
cat('\n\n<!-- -->\n\n')
```

---
\newpage

```{r dataresults, echo=FALSE, results="asis", out.width='250px', fig.align="center", fig.cap=paste0(sprintf("\\label{%s}", names(params$data)), "Boxplot per l'analita ", names(params$data), ".")}
data_caption <- "Valori a confronto per l'analita %s."
summary_caption <- "Statistiche di base per i due gruppi dell'analita %s."
boxplot_caption <- "Boxplot per l'analita %s."

for (i in names(params$data)) {
  if (params$data[[i]]$state == 1) {
    
  # title with analyte name
  cat(paste("#", i, "\n"))
    
  # table with raw data
  print(knitr::kable(params$data[[i]]$data,
                     caption = sprintf(data_caption, i)))
  
  # table with summary statistics
  print(knitr::kable(params$data[[i]]$summarytbl,
                     caption = sprintf(summary_caption, i)))
  
  # boxplot
  print(params$data[[i]]$boxplot)
  
  if("shapirotest" %in% params$content) {
    
  # checking normality and outliers with Shapiro-Wilk and Grubbs test 
  cat(paste("#", "Test per la verifica della normalità (Shapiro-Wilk)", "\n"))
  cat(params$data[[i]]$shapirotest)
  cat('\n\n<!-- -->\n\n')
  
  cat(paste("#", "Test per l'identificazione di possibili outliers (Grubbs)", "\n"))
  cat(params$data[[i]]$grubbstest)
  cat('\n\n<!-- -->\n\n')
  
  } else {
    
  cat('\n\n<!-- -->\n\n')
    
  }
  
  
  if("ttest" %in% params$content) {
    
  # comparing means by t-test
  cat(params$data[[i]]$ttest)
  cat('\n\n<!-- -->\n\n')
  
  } else {
    
  cat('\n\n<!-- -->\n\n')  
    
  }
  
  
  if("ftest" %in% params$content) {
    
  # comparing variances by F-test
  cat(params$data[[i]]$ftest)
  cat('\n\n<!-- -->\n\n')
  
  } else {

  cat('\n\n<!-- -->\n\n')
    
  }
  
  } else {
    
  cat('\n\n<!-- -->\n\n')
    
  }
  cat("\\newpage")
}
```
\newpage

# Validazione dei calcoli

In questa sezione vengono mostrati gli esiti dei calcoli effettuati su una serie di dati di riferimento, al fine di dimostrare la loro correttezza e consistenza nel tempo.

```{r shapirotest, echo=FALSE}
shapirocomparison <- comparat::shapirotest_reference %>%
                      comparat::fct_shapiro()
shapirotable <- data.frame(id = c("W", "p-value"), 
                           calc = c(shapirocomparison$W %>% round(2), 
                                    shapirocomparison$pvalue %>% round(2)),
                           ref = c(0.79, 0.01))

# minimum relative value for which the error can be noticed
shapirotable_minerror <- 0.01 / min(as.numeric(shapirotable$ref))
shapirotable_error <- max(abs(as.numeric(shapirotable$calc) - as.numeric(shapirotable$ref)))
shapirotable_conclusion <- ifelse(shapirotable_error > shapirotable_minerror, "Non validato", "Validato")
```

```{r summarytest, echo=FALSE}
summarytable <- comparat::tomato_yields %>%
                  comparat::rowsummary("pounds", "fertilizer")
summarytable$a_ref <- c("5", "29.9", "20.8", "21.1", "11.4", "7.25")
summarytable$b_ref <- c("6", "28.5", "22.5", "24.0", "14.2", "5.43")
summarytable$statistica <- c("n", "massimo (libbre)", "media (libbre)", 
                           "mediana (libbre)", "minimo (libbre)", "dev. std. (libbre)")

# minimum relative value for which the error can be noticed
summary_minerror <- 0.01 / min(as.numeric(summarytable$b_ref))
summary_error <- max(c(abs(as.numeric(summarytable$a) - as.numeric(summarytable$a_ref)),
                       abs(as.numeric(summarytable$b) - as.numeric(summarytable$b_ref))))
summary_conclusion <- ifelse(summary_error > summary_minerror, "Non validato", "Validato")
```

```{r meantest, echo=FALSE}
meancomparison <- comparat::tomato_yields %>%
                  comparat::fct_ttest("pounds", "fertilizer", alternative = "greater")
meantable <- data.frame(id = c("differenza", "t", "p-value"), 
                        calc = c(meancomparison$difference[[1]], 
                                 meancomparison$test[[3]], meancomparison$test[[5]]),
                        ref = c(1.693, 0.4313, 0.3393))

# minimum relative value for which the error can be noticed
meantable_minerror <- 0.001 / min(meantable$ref)
meantable_error <- max(abs(as.numeric(meantable$calc) - meantable$ref))
meantable_conclusion <- ifelse(meantable_error > meantable_minerror, "Non validato", "Validato")
```

```{r vartest, echo=FALSE}
varcomparison <- comparat::ftest_reference %>%
                  comparat::fct_ftest("value", "group")
vartable <- data.frame(id = c("rapporto", "F", "p-value"), 
                        calc = c(varcomparison$ratio[[1]], 
                                 varcomparison$test$fsper, varcomparison$test$pvalue),
                        ref = c("1.628", 1.6281, 0.6483))

# minimum relative value for which the error can be noticed
vartable_minerror <- 0.0001 / min(as.numeric(vartable$ref))
vartable_error <- max(abs(as.numeric(vartable$calc) - as.numeric(vartable$ref)))
vartable_conclusion <- ifelse(vartable_error > vartable_minerror, "Non validato", "Validato")
```

`r ifelse(summary_conclusion == "Validato" & meantable_conclusion == "Validato" & shapirotable_conclusion == "Validato" & vartable_conclusion == "Validato", "Le differenze tra valori calcolati e di riferimento risultano trascurabili", "Le differenze tra valori calcolati e di riferimento NON risultano trascurabili")`

## Validazione dei risultati per la verifica della normalità dei dati

I dati di riferimento sono reperibili in _An analysis of variance test for normality (complete samples)_,
[Biometrika (1965), 52, 3 and 2, p. 591. Sezione 4 - Examples, pag. 606, Esempio 1](http://links.jstor.org/sici?sici=0006-3444%28196512%2952%3A3%2F4%3C591%3AAAOVTF%3E2.0.CO%3B2-B) e riguardano il peso di 11 uomini, espresso in libbre.

`r ifelse(shapirotable_conclusion == "Validato", "Le differenze tra valori calcolati e di riferimento risultano trascurabili", "Le differenze tra valori calcolati e di riferimento NON risultano trascurabili")`

```{r shapirotable, echo=FALSE}
shapirotable %>%
  knitr::kable(
    col.names = c("statistica", 
                  "calcolato", "riferimento"),
    caption = "Validazione del risultato del test di normalità di Shapiro-Wilk"
               )
```

\newpage

## Validazione dei risultati per il confronto delle medie

I dati di riferimento sono reperibili in _Statistics for Experimenters, Design, Innovation and Discovery._
Wiley, Second Edition, 2005. ISBN: 978-0-471-71813-0. Sezione 3.1, pag. 78, tabella 3.3 e riguardano 11 valori di peso in libbre di pomodori ottenuti su piante sottoposte a due differenti regimi di fertilizzazione.

`r ifelse(summary_conclusion == "Validato" & meantable_conclusion == "Validato", "Le differenze tra valori calcolati e di riferimento risultano trascurabili", "Le differenze tra valori calcolati e di riferimento NON risultano trascurabili")`

```{r tomato_table, echo=FALSE}
summarytable[, .(statistica, a, a_ref, b, b_ref)] %>%
  knitr::kable(
    col.names = c("statistica", 
                  "a (calcolato)", "a (riferimento)", 
                 "b (calcolato)", "b (riferimento)"),
    caption = "Validazione della tabella di riassunto."
               )
```

```{r mean_table, echo=FALSE}
meantable %>%
  knitr::kable(
    col.names = c("statistica", 
                  "calcolato", "riferimento"),
    caption = "Validazione del risultato del _t_-test per $\\alpha$ = 0.95 e **H1:** media di _b_ > media di _a_."
               )
```

\newpage

## Validazione dei risultati per il confronto delle varianze

I dati di riferimento sono reperibili nel manuale della funzione `F.test` del programma Excel, disponibile anche [online](https://support.microsoft.com/en-us/office/f-test-function-100a59e7-4108-46f8-8443-78ffacb6c0a7) e comprendono dieci valori divisi in due gruppi da cinque valori ciascuno.

`r ifelse(vartable_conclusion == "Validato", "Le differenze tra valori calcolati e di riferimento risultano trascurabili", "Le differenze tra valori calcolati e di riferimento NON risultano trascurabili")`

```{r vartable, echo=FALSE}
vartable %>%
  knitr::kable(
    col.names = c("statistica", 
                  "calcolato", "riferimento"),
    caption = "Validazione del risultato dell' _F_-test per $\\alpha$ = 0.975 e **H1:** varianza di _b_ $\\neq$ varianza di _a_."
               )
```

\newpage

## Informazioni sulla sessione

Al fine di migliorare la riproducibilità dei risultati e risalire alla causa di
eventuali problemi, in questa sezione vengono riportate alcune informazioni di 
base sulla sessione dell'utente che ha richiesto la generazione di
questo report.

\renewcommand{\arraystretch}{0.8} <!-- decrease line spacing for the table -->
```{r session_platform, echo=FALSE, message=FALSE, warning=FALSE, fig.align="center", out.width='100%', results='asis'}

df_session_platform <- params$info$platform %>% 
  unlist(.) %>%
  data.frame(.) %>%
  data.table::data.table(keep.rownames = TRUE)

colnames(df_session_platform) <- c("Impostazione", "Valore")

knitr::kable(
        df_session_platform, 
        booktabs = T, 
        align = "l",
        caption = "Informazioni sulla sessione: sistema operativo e varibili di sistema."
)
```

\renewcommand{\arraystretch}{0.6} <!-- decrease line spacing for the table -->
```{r session_packages, echo=FALSE, message=FALSE, warning=FALSE, fig.align="center", out.width='100%', results='asis'}
df_session_packages <- params$info$packages %>% 
  data.table::data.table(keep.rownames = TRUE) %>%
  .[attached == TRUE, .(package, loadedversion, date)]

colnames(df_session_packages) <- c("Pacchetto", "Versione caricata", "Data")

knitr::kable(
        df_session_packages, 
        booktabs = T, 
        align = "l",
        caption = "Informazione sulla sessione: pacchetti caricati."
)
```
\renewcommand{\arraystretch}{1} <!-- reset row height/line spacing -->

Report creato il `r Sys.Date()` alle `r strsplit(as.character(Sys.time()), " ")[[1]][2]`.

\vfill
```{r end, echo=FALSE, message=FALSE, warning=FALSE, results='asis'}
cat(
  paste0(
  "© 2023. Questo report è stato prodotto con il pacchetto Comparat ",
  utils::packageVersion("comparat"), 
  " e rilasciato con licenza [CC-BY-4.0](https://creativecommons.org/licenses/by/4.0/). Per informazioni o segnalazioni, rivolgersi ad Andrea Bazzano ([andrea.bazzano@arpal.liguria.it](mailto:andre.bazzano@arpal.liguria.it))."
  )
)
```
